# 关于外币报表折算产生大额汇兑收益

提问人：wx_5acf1ca80787 时间：2023-02-19 19:37:17
@chenyiwei
陈版主您好！
子公司A与B 产生资金拆借，子公司A是境内公司，记账本位币为人民币，子公司B是境外公司，记账本位美金，期末B公司将人民币结算业务按照汇率先折算财务费用-汇兑收益，然后统一做外币报表折算，转为人民币，这时，A与B的往来款是可以抵消平的，但是在B的单体报表上其实财务费用和其他综合收益正负并存。这样集团合并的时候，是否需要抵消两项，否则会让集团合并报表看起来因为这项业务虚增利润表汇兑收益？
另外这项损益如果不抵消，是否解释为经常性损益？？

回答人：chenyiwei
一般不需要抵销财务费用和其他综合收益。
如果A向B的垫款属于“对境外经营子公司的净投资”，则在集团合并报表层面，可将两者抵销。具体参阅《企业会计准则第 19 号——外币折算》及其应用指南、讲解中的相关内容。

提问人：wx_5acf1ca80787 时间：2023-02-23 22:00:12
@chenyiwei
陈版，请问这个在合并层的汇兑收益，是否需要从经经常性损益里面剔除，是否会影响报表使用者的理解？

回答人：chenyiwei
不需要剔除，不符合非经常性损益的三个特征。